# 请教陈老师：外币实收资本的折算汇率使用错了，如何调

提问人：fairymhf 时间：2012-04-10 22:00:00
陈老师， 末企业在折算实收资本时使用的是集团汇率，与外管局汇率不同，计算下来差异较大。那么这个差异应该调整资本公积，还是调整未分配利润呢 又或者应该是调财务费用？

回答人：chenyiwei
按差错更正处理。当时做错的会计分录按正确做法做，视同会计差错在当初发生时已被更正。

提问人：fairymhf 时间：2012-04-11 10:20:11
回复 chenyiwei 的帖子
可是我们是出审计调整。企业那笔进账的资本金，也许已经用掉了。还可以调整实收资本及银行存款吗

回答人：chenyiwei
追踪当初该笔出资款的用途，如果已经用掉了，则该项差错将会影响相关的支出金额或者所购建资产的成本。